臺灣嘉義地方法院刑事判決　　　　　　100年度簡上字第177號
上　訴　人
即　被　告　江浚宏
上列上訴人即被告因違反保護令罪案件，不服本院嘉義簡易庭民
國100 年9 月20日100 年度嘉簡字第1208號第一審判決（聲請簡
易判決處刑書案號：臺灣嘉義地方法院檢察署100 年度速偵字第
388號），提起上訴，本院管轄之第二審合議庭判決如下：
    主  文
原判決撤銷。
江浚宏犯違反保護令罪，累犯，處罰金新臺幣貳萬元，如易服勞
役，以新臺幣壹仟元折算壹日。
    犯罪事實
一、江浚宏前因違反家庭暴力防治法案件，經本院以99年度嘉簡
    字第1424號判決判處有期徒刑2 月確定，於民國100 年6 月
    20日縮刑期滿執行完畢。江浚宏與程家妍曾為夫妻，為家庭
    暴力防治法第3 條第1 款所定之家庭成員關係。江浚宏前因
    家庭暴力行為，經本院於99年9 月16日核發99年度家護字第
    428 號民事通常保護令，裁定江浚宏應遠離程家妍位於嘉義
    市○區○○里○○路174 號住居所至少100 公尺，而該保護
    令之有效期間為1 年。詎江浚宏知悉該保護令內容後，因思
    念子女，遂撥打電話予程家妍，通知欲前往上開住所，惟未
    獲程家妍同意，竟於保護令有效期間之100 年7 月12日晚上
    10 時15 分許，基於違反上開保護令之犯意，進入程家妍上
    開住處內，探視子女，不肯離去。嗣經程家妍報警到場處理
    而查獲。
二、案經程家妍訴由嘉義市政府警察局第一分局報告臺灣嘉義地
    方法院檢察署檢察官偵查後聲請簡易判決處刑。
    理  由
一、本件上訴人即被告江浚宏未於言詞辯論終結前對於警詢調查
    筆錄、本院99年度家護字第428 號判決及其前案紀錄等傳聞
    證據之證據能力有所異議。因被告於本院審理時已坦承犯罪
    ，自白且與前開傳聞證據內容相符，該等證據又查無顯不可
    信之情況，本院審酌予以採納之，無礙被告程序上之彈劾詰
    問權利，認前開傳聞證據合於刑事訴訟法第159 條之4 、之
    5等規定，因而具備證據能力，此先敘明之。
二、上揭事實，業據被告於警詢、偵查及本院審理時均坦承不諱
    （見警卷第1 至2 頁、偵查卷第12頁、本院卷第32至33頁）
    ，核與告訴人程家妍於警詢時所指訴之情節相符（見警卷第
    4 至5 頁），復有本院99年度家護字第428 號民事通常保護
    令在卷可佐（見警卷第6 至7 頁），足徵被告上開自白與事
    實相符，事證明確，其犯行堪予認定。
三、按通常保護令之有效期間為1 年以下，自核發時起生效，家
    庭暴力防治法第15條第1 項定有明文。查本院99年度家護字
    第428 號民事通常保護令係於99年9 月16日核發日起1 年內
    有效，且未經撤銷或變更，被告於該保護令有效期間內，違
    反該保護令遠離程家妍住所之命令，核其所為，係違反法院
    依家庭暴力防治法第14條第1 項第4 款所命遠離住所之裁定
    ，應依同法第61條第4 款規定處罰。被告有如犯罪事實欄所
    載犯罪前科及執行情形，有卷附臺灣高等法院被告前案紀錄
    表可按，其受有期徒刑之執行完畢，5 年內故意再犯本件違
    反保護令罪，為累犯，應依法加重其刑。
四、原審認定被告犯行明確，而予論罪科刑，判處有期徒刑4 月
    ，並諭知易科罰金之折算標準，固非無見，惟查：原審判決
    後，被告業與告訴人程家妍於本院審理時達成和解，告訴人
    到庭亦表示願原諒被告，希望本院改量處最輕刑度，且陳明
    ：被告前因經商失敗，導致憂鬱症自殺，現已改過，不再酗
    酒，且在台積電外包商處上班，工作雖危險，但穩定正常，
    被告並有按時寄錢，已匯款3 次，另被告父親過世，母親中
    度殘障，因糖尿病全盲，渠等尚有負債，被告仍須扶養其母
    及子女，負擔甚重等語綦詳（見本院卷第16頁本院電話記錄
    表、第38頁審判筆錄）。原審未及審酌被告與告訴人業已和
    解，容有未洽，應由本院撤銷原審判決並自為判決。
五、爰審酌被告高職畢業之智識程度，前已因違反保護令罪遭法
    院判刑，仍不知警惕，再為本件犯行，殊有不該，惟念其犯
    後坦認犯行，深表悔悟，態度良好；被告事先以電話通知告
    訴人欲前往其住所，未獲告訴人同意仍逕自前往進入告訴人
    住處之犯罪手段，尚非惡劣；另被告上訴狀陳明：其因前案
    服刑期間，子女皆前往探視，乃令其重新正視親情之重要，
    始於出監後，返回告訴人住所欲與家人重聚而觸犯保護令等
    語，業經告訴人於上訴狀之具狀人處共同簽名、確認無訛（
    見本院卷第4 頁），是被告固有違犯保護令之事實，然純係
    發乎親情，因心繫子女，思親情切始未及慎思回到告訴人居
    所，致觸犯本罪，其犯罪動機、情節自屬輕微可原；被告目
    前在新竹擔任吊車臨時工，已正常工作，陸續於100 年8 月
    31日、9 月19日，分別匯款新臺幣（下同）2 萬、1 萬元金
    額進入其女江語婕之郵局0000000 -0000000帳號帳戶一情，
    並有江語婕上開郵局帳戶存摺內頁影本存卷可佐（見本院卷
    第5 頁），足徵被告於100 年6 月20日出監後，確已自省改
    過，覓得工作，有固定收入，並按時給付生活費予子女，盡
    其為人父職責等情屬實，堪見被告悔意；另依被害人上開陳
    述，考量被告酗酒惡習其來有自，處境亦屬堪憐，及被告自
    陳：已離婚，有4 名未成年子女，最大17歲，最小雙胞胎均
    14 歲 ，其父親已過世，母親中度殘障，現60歲，其目前在
    新竹台積電做工地粗工，日薪1,200 元，有母親、子女需其
    扶養之經濟、生活狀況暨告訴人當庭和解時表示原諒被告，
    請求給予被告最輕刑度等一切情狀，量處如主文第2 項所示
    之刑，並諭知易服勞役之折算標準。
據上論斷，應依刑事訴訟法第455條之1第1項、第3項、第369條
第1項前段、第364條、第299條第1項前段，家庭暴力防治法第61
條第4 款，刑法第11條、第47條第1 項、第42條第3 項前段，判
決如主文。
本案經檢察官邱美英到庭執行職務。
中    華    民    國    100     年    11  月    17    日
                  刑事第六庭審判長法  官  張道周
                                  法  官  張志偉
                                  法  官  陳嘉臨
上列正本證明與原本無異。
本件不得上訴。
中    華    民    國    100     年    11  月    17    日
                                  書記官  黃郁萍
附錄法條：
家庭暴力防治法第61條
違反法院依第 14 條第 1 項、第 16 條第 3 項所為之下列裁定
者，為本法所稱違反保護令罪，處 3 年以下有期徒刑、拘役或
科或併科新臺幣 10 萬元以下罰金：
一、禁止實施家庭暴力。
二、禁止騷擾、接觸、跟蹤、通話、通信或其他非必要之聯絡行
    為。
三、遷出住居所。
四、遠離住居所、工作場所、學校或其他特定場所。
五、完成加害人處遇計畫。